【裁判字號】    89,易,977
【裁判日期】    900426
【裁判案由】    竊盜
【裁判全文】
臺灣彰化地方法院刑事判決                          八十九年度易字第九七七號
    公  訴  人  臺灣彰化地方法院檢察署檢察官
    被      告  甲○○
右列被告因竊盜案件，經檢察官提起公訴（八十九年度偵字第三六０五號），本院判
決如左：
    主      文
甲○○竊盜，處有期徒刑肆月，如易科罰金，以參佰元折算壹日，緩刑貳年。
    事      實
一、甲○○係從事廢棄物清理回收之工作，戊○○則受託在彰化縣田中鎮○○里○○
    路五五一號土地上搭建鋼骨結構之房屋，丙○○亦受託處理停放在彰化縣田中鎮
    ○○里○○路五五一號土地上三輛廢棄巴士，丙○○隨即僱工拆除該三輛巴士，
    之後產生之廢五金、塑膠類、廢木板等廢棄物，丙○○復將該廢棄物清理、回收
    之工作轉包予甲○○，甲○○自民國八十九年五月四日起開始清理，並於廢五金
    之清理回收工作告一段落後，於同年月五日下午四、五時許，由丙○○親自點交
    上開工地現場與戊○○，並交還出入大門之遙控器，翌日甲○○未事先知會戊○○，竟於同年月六日下午六時二十分許，以手伸入前開工地大門之門縫內，將大
    門打開，又明知放置在上開工地內之Ｃ型鋼鐵五支為廖明洲所有，竟意圖為自己
    不法之所有，藉回收塑膠類、廢木板等物品之際，隨手竊取Ｃ型鋼鐵五支，得手
    後置於其所有之小貨車上，後為戊○○當場發現而報警查獲，並扣得該Ｃ型鋼鐵
    五支。
二、案經被害人戊○○訴由彰化縣警察局田中分局報請臺灣彰化地方法院檢察署檢察
    官偵查起訴。
    理      由
一、訊據被告甲○○固坦承於八十九年五月四日、五日轉包證人丙○○所承包之巴士
    廢棄物處理工程，且於右揭時、地將上揭Ｃ型鋼鐵放置於其所有之小貨車上之事
    實，惟矢口否認有何竊盜犯行，辯稱：該五支Ｃ型鋼鐵外觀已老舊，且與擬欲丟
    棄之其他廢棄物放置一起，伊以為該批Ｃ型鋼鐵亦為廢棄物。又於同年月五日傍
    晚時分，因空地之管理員即證人乙○○，欲將空地上之廢棄物焚燒處理，伊告訴
    該廢棄物仍可回收利用，無需焚燒，隔日（即六日）仍會來處理此批廢棄物，證
    人乙○○亦表同意，且當日係經證人乙○○之同意後始入內云云。惟查：右揭事
    實業據被害人戊○○於警訊及偵審中指訴甚明，而前開Ｃ型鋼鐵五支外表沾有泥
    土、略有鐵銹、稍因重力之擠壓而呈變形，且與擬欲處理回收之廢棄物放置一起
    ，於客觀上似為廢棄物一節，固經證人即承辦警員丁○○於本院證稱：「去時有
    一部小貨車在場，車上發現有五支變形、舊的Ｃ型鋼鐵，因案發前係以怪手將鐵
    皮屋拆除，係與一堆廢料放在一起，係參雜放在一起，並不是單獨放在一堆。」
    等語（見本院八十九年八月十四日訊問筆錄），並有卷附之現場照片四幀足憑，
    惟證人丙○○於本院審理中結證：「五月五日那一天，我有看到被告去載廢料，
    均已全部載完。我有告訴被告說那些鐵我們跟人家壓壞已經很不好意思了，其他
    的東西，不要跟人家動，之後第二天（即五月六日）他去載什麼我不知道。Ｃ型
    鋼鐵被告應該知道是被害人的。」（見本院九十年四月十二日審判筆錄）等語屬
    實，復參酌被告亦自承被害人戊○○於五月五日向證人丙○○抱怨其所有之Ｃ型
    鋼鐵遭證人丙○○之工人所壓壞時，被告亦在場之事實，足證被告於主觀上仍明
    知上揭Ｃ型鋼鐵為被害人戊○○所有，並非廢棄物。再查：被告未經被害人戊○○之同意，仍於工程期限外，進入前開空地內等情，亦據被害人戊○○陳述在卷
    ，且證人乙○○於本院審理中證述：「我只是達德商工的工友而已，我沒有瞭解
    那麼多，我也沒有看過該Ｃ型鋼，且無人向我表示廢棄物不要燒掉。」等語（見
    本院九十年四月十二日審判筆錄），是被告辯以伊當日進入空地係經證人乙○○
    之同意一情，與卷附之事實不符，且上開Ｃ型鋼為被害人戊○○所有，縱經證人
    乙○○同意進入前開空地，亦無礙於犯行之成立。是被告所稱該批Ｃ型鋼為廢棄
    物一情，與卷附之事實不符，顯見被告所辯，無非飾詞，本件事證明確，犯行洵
    堪認定。
二、核被告所為，係犯刑法第三百二十條第一項之竊盜罪。爰審酌被告之品行、犯罪
    之動機、手段、竊盜之目的在於將所竊得之物用以資源回收、所生危害、及犯罪
    後猶否認犯行等一切情狀，量處如主文所示之刑，並諭知易科罰金之標準。查被
    告前未曾受有期徒刑以上刑之宣告，有卷附之臺灣高等法院被告全國前案紀錄表
    及台灣彰化地方法院檢察署刑案資料查註紀錄表可按，因一時貪念，致罹刑章，
    甫值青年之際，工作事業、家庭婚姻均待其本人維繫經營，經此起訴審判，當知
    所警惕，信無再犯之虞，本院認所刑以暫不執行為適當，並諭知緩刑二年，以期
    其自省、自新、自勵。
據上論結，應依刑事訴訟法第二百九十九條第一項前段，刑法第三百二十條第一項、
第四十一條第一項、第七十四條第一款，罰金罰鍰提高標準條例第一條前段、第二條
，判決如主文。
本案經檢察官郭棋湧到庭執行職務。
中      華      民      國     九十    年      四     月      二十六    日
                                    臺灣彰化地方法院刑事第二庭
                                            法      官   李  水  源
右正本證明與原本無異。
如不服本判決，應於判決送達後十日內向本院提出上訴狀( 須附繕本 )。
告訴人或被害人對於判決如有不服具備理由請求檢察官上訴者，其上訴期間之計算係
以檢察官收受判決正本之日期為準。
                                            法院書記官   廖  建  興
中      華      民      國    九十      年     五      月       三      日
附錄本案論罪科刑法條全文
刑法第三百二十條
意圖為自己或第三人不法之所有，而竊取他人之動產者，為竊盜罪，處五年以下有期
徒刑、拘役或五百元以下罰金。
意圖為自己或第三人不法利益，而竊佔他人之不動產者，依前項之規定處斷。
前二項之未遂犯罰之。


司法院資訊處製作；財團法人民間司法改革基金會備份。
